【裁判字號】    96,訴,4623
【裁判日期】    970219
【裁判案由】    毒品危害防制條例
【裁判全文】
臺灣高雄地方法院刑事判決              96年度訴字第4623號
公  訴  人  臺灣高雄地方法院檢察署檢察官
被      告  甲○○
上列被告因違反毒品危害防制條例案件，經檢察官提起公訴（96
年度毒偵字第8354號），嗣因被告就被訴事實為有罪之陳述，本
院並聽取當事人之意見後，改由受命法官獨任依簡式審判程序審
理，判決如下：
    主  文
甲○○施用第一級毒品，累犯，處有期徒刑壹年。扣案之殘渣袋
壹個、已注射過之針筒壹支，均沒收銷燬；注射用水壹瓶沒收。
    事  實
一、甲○○前於民國87年間因施用毒品案件，經依本院裁定送勒
    戒處所觀察、勒戒後，認有繼續施用毒品之傾向，再經本院
    裁定令入戒治處所施以強制戒治，嗣經停止戒治併付保護管
    束釋放出所，撤銷停止戒治再執行戒治，而於89年4 月5 日
    強制戒治執行完畢出監，並經臺灣高等法院高雄分院以87年
    度上訴字第1310號刑事判決免刑確定。其於前揭強制戒治執
    行完畢釋放後5 年內之91年間再因施用毒品案件，經本院以
    91 年 度毒聲字第6858號裁定令入戒治處所施以強制戒治，
    嗣再以92年度毒聲字第4631號停止戒治並付保護管束，於93
    年2 月8 日強制戒治期滿執行完畢。其上開施用毒品犯行則
    經本院以91年度訴字第3155號判處有期徒刑8 月確定，並於
    93年9 月8 日縮短刑期執行完畢出監。復再因施用毒品案件
    ，經臺灣高等法院高雄分院以94年度上訴字第1930號判處有
    期徒刑1 年確定，甫於96年5 月29日縮刑期滿執行完畢出獄
    。詎甲○○仍不知悔改，猶基於施用第一級毒品海洛因之犯
    意，於96年9 月3 日下午某時，在高雄縣鳳山市○○街160
    號住處，施用第一級毒品海洛因1 次；嗣於96年9 月5 日上
    午7時50 分許，在高雄縣鳳山市○○路68號前，經警見甲○
    ○躺倒在地上而前往察看，發現地上有其所有已注射過之針
    筒1 支、殘渣袋1 個、注射用水1 瓶而攜回警局調查並得其
    同意採尿送驗呈嗎啡陽性反應而查悉上情。
二、案經高雄縣政府警察局鳳山分局報請臺灣高雄地方法院檢察
    署檢察官偵查起訴。
    理  由
壹、程序方面：
一、按除被告所犯為死刑、無期徒刑、最輕本刑為3 年以上有期
    徒刑之罪或高等法院管轄第一審案件者外，於法院行準備程
    序進行中，被告先就被訴事實為有罪之陳述時，審判長得告
    知被告簡式審判程序之旨，並聽取當事人、代理人、辯護人
    及輔佐人之意見後，裁定進行簡式審判程序；且受命法官行
    準備程序，與法院或審判長有同一之權限；又簡式審判程序
    之證據調查，不受刑事訴訟法第159 條第1 項、第161 條之
    2 、第161 條之3 、第163 條之1 及第164 條至第170 條規
    定之限制，刑事訴訟法第273 條之1 第1 項、第279 條第2
    項前段、第273 條之2 分別定有明文。
二、查被告甲○○所犯係死刑、無期徒刑、最輕本刑為3 年以上
    有期徒刑以外之罪，其於準備程序中就被訴事實為有罪之陳
    述，經法官告知簡式審判程序之旨，並聽取公訴人及被告之
    意見後，經本院裁定由受命法官獨任進行簡式審判程序，合
    先敘明。
貳、實體方面：
一、前揭被告於96年9 月3 日下午某時，在高雄縣鳳山市○○街
    160 號住處施用第一級毒品海洛因1 次之事實，業據被告於
    偵查中及本院審理中坦承不諱，且查其於96年9 月5 日12時
    30 分 許，經警採集其尿液送驗結果，係呈嗎啡陽性反應等
    情，有台灣檢驗科技股份有限公司96年9 月17日編號KＺ0000
    00000000號濫用藥物尿液檢驗報告1 紙在卷足憑，及已注射
    過之針筒1 支、殘渣袋1 個、注射用水1 瓶扣案可證。足認
    被告自白與事實相符，應屬可採。本件事證已臻明確，被告
    前揭犯行洵堪認定。
二、按犯毒品危害防制條例第10條之罪，經觀察勒戒後，認受觀
    察、勒戒人有繼續施用毒品傾向者，檢察官應聲請法院裁定
    或由少年法院（地方法院少年法庭）裁定令入戒治處所強制
    戒治，其期間為6 個月以上，至無繼續強制戒治之必要為止
    。但最長不得逾1 年。觀察、勒戒或強制治執行完畢釋放後
    ，5 年內再犯第10條之罪者，檢察官或少年法院（地方法院
    少年法庭）應依法追訴或裁定交付審理，毒品危害防制條例
    第20條第1 項、第23條第2 項分別定有明文。被告前於87年
    間因施用毒品案件，經依本院裁定送勒戒處所觀察、勒戒後
    ，認有繼續施用毒品之傾向，再經本院裁定令入戒治處所施
    以強制戒治，嗣經停止戒治併付保護管束釋放出所，撤銷停
    止戒治再執行戒治，於89年4 月5 日強制戒治執行完畢出監
    ，並經臺灣高等法院高雄分院以87年度上訴字第1310號刑事
    判決免刑確定。其於前揭強制戒治執行完畢釋放後5 年內之
    91 年 間再因施用毒品案件，經本院以91年度毒聲字第6858
    號裁定令入戒治處所施以強制戒治，嗣再以92年度毒聲字第
    46 31 號停止戒治並付保護管束，於93年2 月8 日強制戒治
    期滿執行完畢等事實，有臺灣高等法院高雄分院被告前案紀
    錄表1 件在卷可稽，是其於強制戒治執行完畢後，旋於5 年
    內再犯本件施用第一級毒品之罪，揆諸前開說明，其所為與
    毒品危害防制條例第23條第2 項之規定相符，依法應予論科
    。
三、又海洛因為毒品危害防制條例第2 條第2 項第1 款所明定之
    第一級毒品，故核被告所為，係犯同條例第10條第1 項之施
    用第一級毒品罪。被告施用第一級毒品前、後之持有毒品之
    行為，應由施用毒品之行為所吸收，不另論罪。又被告前因
    施用毒品案件，經臺灣高等法院高雄分院以94年度上訴字第
    1930號判處有期徒刑1 年確定，甫於96年5 月29日縮刑期滿
    執行完畢出獄之事實，亦有前開臺灣高等法院被告前案紀錄
    表可稽，其於5 年以內故意再犯本件有期徒刑以上之罪，為
    累犯，應依刑法第47條第1 項規定，加重其刑。爰審酌被告
    前因犯毒品危害防制條例案件經觀察勒戒、強制戒治，並經
    判決執行完畢後，仍未能徹底戒絕毒品，再犯本件施用毒品
    罪，顯見其無戒毒悔改之意，惟念其犯後坦承犯行，其施用
    毒品之次數、時間久暫及施用毒品乃自戕一己之身體健康，
    尚未對他人造成危害等一切情狀，量處如主文所示之刑，以
    資懲儆。
四、本件扣案之已注射過之針筒1 支、殘渣袋1 個，係被告所有
    且已經供施用第一級毒品海洛因使用等情，已據被告供承在
    卷，是該等針筒、殘渣袋與其上所殘留之毒品已無法完全析
    離，均應視同毒品，依毒品危害防制條例第18條第1 項前段
    規定，沒收銷燬之。另扣案之注射用水1 瓶，係屬葡萄糖水
    而為被告所有供施用前稀釋海洛因使用等情，亦據被告供明
    在卷，則應依刑法第38條第1 項第2 款規定沒收之。
據上論斷，應依刑事訴訟法第273 條之1 第1 項、第299 條第1
項前段，毒品危害防制條例第10條第1 項、第18條第1 項前段，
刑法第11條、第47條第1 項、第38條第1 項第2 款，判決如主文
。
本案經檢察官王邦安到庭執行職務。
中    華    民    國    97    年    2     月    19    日
                  刑事第六庭  法  官  陳思睿
以上正本證明與原本無異。
如不服本判決應於收受本判決後10日內向本院提出上訴書狀，並
應敘述具體理由，如未敘述上訴理由者，應於上訴期間屆滿後20
日內補提理由書狀於本院（均須按他造當事人之人數附繕本）「
切勿逕送上級法院」。
中    華    民    國    97    年    2     月    19    日
                             書記官  何慧娟
附錄論罪科刑法條全文
毒品危害防制條例第10條第1項、第2項
施用第一級毒品者，處6月以上5年以下有期徒刑。
施用第二級毒品者，處3年以下有期徒刑。


司法院資訊處製作；財團法人民間司法改革基金會備份。
